# 请教陈版，营改增后关联方借款利息差额问题

提问人：cjzhangyong 时间：2016-08-02 09:48:11
A上市公司本期应收子公司B资金占用利息 106 ，那么6%增值税税率， 100 为收入， 6 为增值税，由于营改增文件规定，贷款利息不可以抵扣进项税额，那么B公司计入财务费用为 106 ，那在抵销内部交易，收入 100 与财务费用 106 抵销出现差额如何处理

回答人：chenyiwei
在合并报表层面，借入方无法抵扣的增值税额应确认为管理费用。即该项内部交易的抵销分录为：借：其他业务收入 100 ，借：管理费用 6 ，贷：财务费用——利息支出 106. 在合并报表层面计入管理费用的原因：（ 1 ）合并报表层面并未体现出一项融资交易，因此继续确认为财务费用不合适；（ 2 ）该事项是内部管理决策的结果，理论上可以通过集团内部合理资金调度等方式予以避免，但最终未能避免，为了体现出管理层对此事的责任，故计入管理费用。